【裁判字號】    90,易,497
【裁判日期】    900919
【裁判案由】    毒品危害防制條例
【裁判全文】
臺灣彰化地方法院刑事判決                            九十年度易字第四九七號
    公  訴  人  臺灣彰化地方法院檢察署檢察官
    被      告  甲○○
右列被告因違反毒品危害防制條例案件，經檢察官提起公訴（八十九年度偵字第九四
九五號），本院判決如左：
    主  文
甲○○施用第貳級毒品，累犯，處有期徒刑捌月。
    事  實
一、甲○○有多次犯罪前科，曾於民國（下同）八十六年間因違反麻醉藥品管理條例
    與竊盜案件，經本院分別判處有期徒刑六月、有期徒刑一年二月確定，嗣經裁定
    應執行有期徒刑有期徒刑一年六月，於八十八年五月六日執行完畢。未知悔改，
    前因施用毒品案件，經強制戒治期滿，由台灣彰化地方法院檢察署檢察官於八十
    九年十一月十四日，以八十九年度戒毒偵字第一三五一、一三五二四號為不起訴
    處分確定。猶無悛改，於八十九年十二月十二日前二、三日內某時，在不詳處所
    ，以不詳方式，又施用第二級毒品安非他命一次。於八十九年十二月十二日晚上
    十一時二十五分許，在彰化縣埔心鄉○○村○○路五十二號住處為警查獲，並扣
    得其床旁不詳人所有，以玻璃飲料瓶製作之安非他命吸食器一組。
二、案經彰化縣警察局溪湖分局報請臺灣彰化地方法院檢察署檢察官偵查起訴。
    理  由
一、訊據被告甲○○否認有前開犯行，辯稱，伊自前案八十八年七月二十六日為警查
    獲施用毒品後，即未再有施用毒品之行為。尿中會驗出甲基安非他命陽性反應，
    可能是服用感冒藥所致。且扣案安非他命吸食器係不詳朋友所有的云云。經查，
    被告於八十九年十二月十二日為警所採尿液檢驗結果，呈甲基安非他命陽性反應
    ，有彰化縣衛生局煙毒尿液檢驗成績書一紙（煙檢字第八九四七一三號）在卷可
    憑。而按諸一般吸食或施打煙毒品（或麻醉藥品）八小時內約有百分之八十量於
    尿中排出，二十四小時後剩餘量之百分之九十再排出。七十二小時後仍有微量排
    出，而因人體代謝差異（即成癮者），其代謝時間慢，故於一百二十小時內，利
    用較具公信力之儀器（如氣相層析質譜儀）仍「可能」被檢測出；與有關文獻資
    料，甲基安非他命經口服投與後，約百分之七十四於二十四小時內自尿中排出，
正常情況下四十八小時後尿液中甲基安非他命之濃度已減至幾乎測不到，有憲兵
    司令部八十年五月七日，八０鑑驗字第一七四六號函及行政院衛生署藥物食品檢
    驗局八十一年六月十日，八一藥檢一字第八一０八九五六號函影本各一紙附卷供
    稽，足徵被告應於八十九年十二月十二日前二、三日內某時，有施用安非他命一
    次之行為。且依被告於警訊陳稱「（警問，有無病痛，是否服藥，答）有心肌梗
    塞病痛。未服藥」及扣案安非他命吸食器一組係自被告住處床旁查獲，此據被告
    供陳在案，並有警方案件現場紀錄一紙在卷可，益見被告委有施用毒品之犯行
    ，所辯只係事後圖賴之詞，不足採信。是本件事證明確，被告犯行堪予認定。
二、查被告前因施用毒品案件，經強制戒治期滿，由台灣彰化地方法院檢察署檢察官
    於八十九年十一月十四日，以八十九年度戒毒偵字第一三五一、一三五二四號為
    不起訴處分確定，有不起訴處分書在卷可按。故核被告本件所為，係犯毒品危害
    防制條例第十條第二項之罪，且應依法科刑。被告持有毒品安非他命之低度行為
    ，已經其施用毒品安非他命之高度行為所吸收，不另論罪。被告曾因違反麻醉藥
    品管理條例與竊盜案件，經本院分別判處有期徒刑六月、有期徒刑一年二月確定
    ，嗣經裁定應執行有期徒刑有期徒刑一年六月，於八十八年五月六日執行完畢，
    有台灣高等法院被告全國前案紀錄表與台灣彰化地方法院檢察署刑案資料查註紀
    錄表在卷可稽，五年內再犯本件有期徒刑以上之罪，應論以累犯，依刑法第四十
    七條之規定加重其刑。爰審酌被告之品行、犯罪之動機、目的、手段及犯罪後之
    態度等一切情狀，量處如主文所示之刑，以資懲儆。扣案吸食器一組，被告堅詞
    非其所有，容非不可能之事，且查無其他積極證據足證係被告所有，亦不屬違禁
    物，爰不宣告沒收。
據上論斷，應依刑事訴訟法第二百九十九條第一項前段，毒品危害防制條例第十條第
二項，刑法第十一條前段、第四十七條，判決如主文。
中      華      民      國      九十      年    九    月      十九      日
                                臺灣彰化地方法院刑事第三庭
                                    法      官  洪  榮  謙
右正本證明與原本無異。
如不服本判決，應於判決送達後十日內向本院提出上訴狀( 須附繕本 )。
                                    法院書記官  張  木  松
中      華      民      國      九十    年    九    月     二十四     日
毒品危害防制條例第十條：
施用第一級毒品者，處六月以上五年以下有期徒刑。
施用第二級毒品者，處三年以下有期徒刑。


司法院資訊處製作；財團法人民間司法改革基金會備份。
